臺灣高等法院刑事判決　　　　　　　　99年度上易字第2609號
上　訴　人　臺灣板橋地方法院檢察署檢察官
被　　　告　許芳榮
上列上訴人因被告竊佔案件，不服臺灣板橋地方法院99年度易字
第1425號，中華民國99年10月28日第一審判決（起訴案號：臺灣
板橋地方法院檢察署99年度偵續字第19號），提起上訴，本院判
決如下：
    主  文
上訴駁回。
    理  由
一、本案經本院審理結果，認第一審判決以被告許芳榮犯竊佔罪
    ，對被告為有罪之諭知，核無不當，應予維持，並引用第一
    審判決書記載之證據及理由（如附件原審判決書）。
二、檢察官上訴意旨略以：原審未斟酌被告迄今未賠償告訴人之
    損失，亦未和解，且未拆除本件竊佔之增建建物，被告復矢
    口否認犯行，量刑過輕，有違罪刑相當原則。
三、關於刑之量定，係實體法上賦予法院得為自由裁量之事項，
    倘其量刑已以行為人之行為罪責為基礎，並斟酌刑法第57條
    各款所列情狀，在法定刑度內，酌量科刑，如無偏執一端，
    致明顯失出失入情形，上級審法院本不得單就量刑部分遽指
    為不當或違法。又量刑係法院就繫屬個案犯罪之整體評價，
    為事實審法院得依職權自由裁量之事項。量刑判斷當否之準
    據，應就判決之整體觀察為綜合考量，不可摭拾其中片段，
    遽予評斷（最高法院99年度臺上字第701 號判決亦宣示相類
    意旨，可供參考）。原審以被告竊佔罪證明確，經比較刑法
    修正前、後之規定，適用刑法第320條第2項、修正前刑法第
    41條第1項前段、廢止前罰金罰鍰提高標準條例第2條，判處
    被告拘役50日，如易科罰金，以銀元300元即新台幣900元折
    算1日，並以被告本件犯行符合中華民國96年罪犯減刑條例
    之規定，適用該條例第2條第1項第3款、第7款之規定減其宣
    告刑2分之1，原審之認事、用法均無不合，至於刑之裁量，
    原審已審酌被告之素行、犯罪動機、目的、手段、其占用頂
    樓屋頂平台致使該公寓其他住戶未能使用、收益所造成之損
    害，暨犯罪後之態度等一切情狀，業已斟酌刑法第57條各款
    所列情狀，而被告事後未對告訴人等住戶為民事之賠償、和
    解，復未拆除竊佔之增建物，均屬犯後態度項內，已為原審
    所審酌，本院基於刑罰目的性之考量，認原審刑之量定並未
    逾越公平正義之精神，客觀上亦不生量刑畸輕之裁量權濫用
    。檢察官徒憑告訴人具狀請求而認原審量刑過輕，求予撤銷
    改判，為無理由，應予駁回。
據上論斷，應依刑事訴訟法第368條、第373條，判決如主文。
本案經檢察官呂光華到庭執行職務。
中    華    民    國   100    年    3     月    2    日
                  刑事第二十一庭審判長法  官  周政達
                                      法  官  許永煌
                                      法  官  趙文
以上正本證明與原本無異。
不得上訴。
                                      書記官  葉金發
中    華    民    國   100    年    3     月    2     日